臺灣桃園地方法院刑事判決
111年度易字第656號
公  訴  人  臺灣桃園地方檢察署檢察官
被      告  陳大偉


上列被告因誹謗案件，經檢察官聲請簡易判決處刑（111年度偵
字第1931號），本院簡易庭認不宜以簡易判決處刑，移送適用通
常訴訟程序審理，判決如下：
    主  文
本件公訴不受理。
    理  由
一、公訴意旨如聲請簡易判決處刑書所載（如附件）。
二、按告訴乃論之罪，告訴人於第一審辯論終結前得撤回其告訴
    ；告訴經撤回者，應諭知不受理之判決；不受理之判決，得
    不經言詞辯論為之，刑事訴訟法第238 條第1 項、第303 條
    第3 款、第307 條分別定有明文。查本件告訴人蔡茹安告訴
    被告陳大偉誹謗案件，起訴書認被告係觸犯刑法第310條第2
     項、第1項之罪，依同法第314 條規定，須告訴乃論。茲據
    告訴人具狀撤回告訴，此有刑事撤回告訴狀在卷可按，依照
    首開說明，本件爰不經言詞辯論，逕諭知不受理之判決。
三、依刑事訴訟法第452條、第284條之1、第303條第3款、第307
    條，判決如主文。
中　　華　　民　　國　　111 　年　　7 　　月　　26　　日
                  刑事第二庭法  官  劉家祥
以上正本證明與原本無異。
如不服本判決應於收受判決後20日內向本院提出上訴書狀，並應
敘述具體理由。其未敘述上訴理由者，應於上訴期間屆滿後20日
內向本院補提理由書(均須按他造當事人之人數附繕本)「切勿逕
送上級法院」。 
　　　　　　　　　　　　　　　書記官　劉霜潔　　　　　　
中　　華　　民　　國　　111 　年　　7 　　月　　27　　日
附件：
臺灣桃園地方檢察署檢察官聲請簡易判決處刑書　
                                     111年度偵字第1931號
　　被　　　告　陳大偉　男　46歲（民國00年00月00日生）
　　　　　　　　　　　　住○○市○○區○○里00鄰○○路00
　　　　　　　　　　　　　0號
　　　　　　　　　　　　國民身分證統一編號：Z000000000號
上列被告因妨害名譽案件，業經偵查終結，認為宜以簡易判決處
刑，茲將犯罪事實及證據並所犯法條分敘如下：
　　　　　犯罪事實
一、陳大偉與蔡茹安均為手機遊戲「吞食天地M」之玩家，且蔡
    茹安之遊戲帳號為「安吉拉寶貝」。陳大偉於民國110年7月
    27日中午12時許至同年8月1日中午12時許，意圖散布於眾，
    以帳號「陣中按雞叭包陪」，在不特定之玩家均得見聞之遊
    戲網頁上以文字指摘、傳述如附表所示足以毀損蔡茹安名譽
    之事。
二、案經蔡茹安訴由臺北市政府警察局內湖分局報告偵辦。
 　　　　 證據並所犯法條
一、訊據被告陳大偉固坦承有於前揭時日，在手機遊戲「吞食天
    地M」為附表所示之言論，然矢口否認有何犯行，辯稱：伊
    並未影射告訴人蔡茹安，甚至還曾否認與告訴人相關，告訴
    人只擷取對其有利部分，證據資料不完整云云。惟查，被告
    於對話中已表示「陣中=這伺服器（即許昌伺服器）」、「
    安雞叭包陪=安吉拉寶貝」（見告訴人提出資料第8頁），足
    認被告所使用之「按雞叭包陪」帳號本即針對許昌伺服器中
    的安吉拉寶貝其人無誤。再查，被告辯稱告訴人斷章取義云
    云，然經請其提出完整對話內容或其與友人私密對話等有利
    事證供本署調查，卻未能遵期提出。是依舉證責任分配標準
    ，被告否認為犯罪主體或否認有犯罪故意，屬構成要件該當
    性之抗辯事項，其雖不須就其無罪抗辯負終局舉證責任，但
    該事由有利於被告，且被告對於該積極主張之事實有特別知
    識，比較知道何處取得相關證據，即應例外由被告自身就此
    負說明義務，若被告確能證明至有合理懷疑程度，方該轉由
    檢察官就被告所提抗辯事由之不存在再予舉證，反之，若被
    告未能提出有利之事證，雖理論上其抗辯有可能性，但尚不
    成為有效抗辯，屬「幽靈抗辯」而無足採信。此外，有遊戲
    畫面及對話摘要各1件在卷足稽。綜上，被告犯嫌洵堪認定
    。
二、核被告所為，係犯刑法第310條第2項、第1項之加重誹謗罪
    嫌。
三、依刑事訴訟法第451條第1項聲請逕以簡易判決處刑。
　　此　　致
臺灣桃園地方法院
中　　華　　民　　國　 111　　年　　 3　　月　　20　　日
　　　　　　　　    　　　　  檢  察  官　陳雅譽 
本件正本證明與原本無異
中　　華　　民　　國　 111　　年　　 4　　月　　 1　　日
　　　　　　　　　　　        書  記  官  蕭貿元
附錄本案所犯法條全文
中華民國刑法第310條
意圖散布於眾，而指摘或傳述足以毀損他人名譽之事者，為誹謗
罪，處 1 年以下有期徒刑、拘役或 1 萬 5 千元以下罰金。
散布文字、圖畫犯前項之罪者，處 2 年以下有期徒刑、拘役或3
 萬元以下罰金。
對於所誹謗之事，能證明其為真實者，不罰。但涉於私德而與公
共利益無關者，不在此限。

本件係依刑事訴訟法簡易程序辦理，法院簡易庭得不傳喚被告、
輔佐人、告訴人、告發人等出庭即以簡易判決處刑；被告、被害
人、告訴人等對於告訴乃論案件如已達成民事和解而要撤回告訴
或對非告訴乃論案件認有受傳喚到庭陳述意見之必要時，請即另
以書狀向臺灣桃園地方法院簡易庭陳述或請求傳喚。
附表：
編號   1 按雞叭包陪=安吉拉寶貝；那學姊當然灌票呀!許昌美女他最糟；見鬼了；因為都按雞叭包陪。 帳號「安吉拉寶貝」並無競 選許昌美女資格，是按雞叭（與女性生殖器語音相似）包陪（按指以肉體換取）才獲取許昌美女票選票數。 2 都可以跪著素蘭嬌（與男性生殖 器語音相似）了，我不能安雞叭包陪？ 陳大偉所使用「按雞叭包陪」確係用以影射女性生殖器官。 3 （帳號「狼云」你就沒揪炮兵團 阿~沒用過就說不好用）要砲團簡單，你跟他出價，看多少啊；你跟他出價，我因(應)該買的起；6萬輕鬆買，但是他值600爾(而)已OK；那資質最多600啊!；想想他要600，尻槍（意指手淫）去好了，600捐慈濟。 透過陳大偉與其他帳號間之 對話，足見其等發言內容與賣淫一事相關。而依據上下文，足見其等係因認蔡茹安不具參選許昌美女資格而批評。然在評論過程指摘蔡茹安應係靠肉體換取票數，且貶抑其縱以肉體換取，亦不值600元。